# 附带回购条件的股权出资是否应被确认为金融负债？

提问人：wufaxian 时间：2019-09-05 15:38:53
“投资人回售权。如果被投资企业在未来 5 年内不能实现上市，那么 PE投资人有权要求企业按年回报率 20% 计算所得的价格，回购投资者所持有的股权。”
——————如果出资包含上述固定收益回报承诺。是否应同时将出资确认为金融负债？为什么？

回答人：chenyiwei
需要将回购自身权益工具的义务确认为金融负债。参考依据：《企业会计准则第 37 号——金融工具列报（ 2014 、 2017 年修订）》第十一条、第十二条。

提问人：跨度防护 时间：2019-09-05 19:43:04
请教陈版，如果确认为负债，如何进行后续计量？每年估计公允价值？利息如何入账？

回答人：chenyiwei
本案例为按摊余成本计量的金融负债，逐期按 20% 收益率计提利息支出并增加负债账面价值。期满时如未行权，则按届时该负债的账面价值（含本息）转入资本公积。